臺灣高雄地方法院民事裁定              100年度監字第731號
聲  請  人  曾碧玉
上聲請人請求處分受監護宣告人傅新文之不動產事件，本院裁
定如下：
    主    文
許可聲請人處分受監護宣告人傅新文所有之高雄市○○區○○
段0000-0000地號土地（面積7.51平方公尺，權利範圍全部）、
高雄市○○區○○段0000-0000地號土地（面積20.1平方公尺，
權利範圍全部）、高雄市○○區○○段0000-0000地號土地（面
積59.69平方公尺，權利範圍全部）、高雄市○○區○○段00000
-000建號建物（總面積101.52平方公尺）。
聲請程序費用新臺幣壹仟元由受監護宣告人傅新文負擔。
    理    由
一、本件聲請意旨略以：聲請人曾碧玉係受監護宣告人傅新文（
    男，民國○○年○月○○ 日生，身分證統一編號：Ｚ000000000號
    ）之監護人，現受監護宣告人傅新文因醫療費用之支出，需
    處分其財產關於高雄市○○區○○段0000-0000、0000-0000
    、0000-0000地號之土地，及座落其上高雄市○○區○○段
    00000-000建號之建物，為此，爰向鈞院聲請准予聲請人處
    分受監護宣告人傅新文上開財產等語。
二、按「監護人對於受監護人之財產，非為受監護人之利益，不
    得使用、代為或同意處分。監護人為下列行為，非經法院許
    可，不生效力：(一)代理受監護人購置或處分不動產。……」
    ，98年11月23日修正生效之民法第1101條第1項、第2項第1
    款定有明文，又上揭規定於受監護宣告人之監護亦準用之，
    民法第1113條亦定有明文。經查：
  (一)聲請人主張之上開事實，業據聲請人提出不動產買賣契約書
    、戶籍謄本、身分證影本、土地登記第二類謄本（三民區○
    ○段0000-0000、0000-0000、0000-0000）、建地登記第二
    類謄本（三民區○○段00000-000）等件為證，並經本院依
    職權查閱本院100年度監宣字第130號裁定、100年度監字第6
    25號陳報財產內容屬實，自堪信聲請人之上開主張為實在。
  (二)依聲請人上開主張，確有處分受監護宣告人系爭不動產之需
    要，且其處分難謂非為受監護人之利益，揆諸上揭法條規定
    ，聲請人為本件聲請，於法尚無不合，應予准許。
三、依非訟事件法第21條第1 項前段、第24條，裁定如主文
中    華    民    國    100    年    10   月    28    日
                      家事法庭 法  官  劉建利
上開正本係照原本作成。
如不服本裁定，應於收受裁定後10日內，向本院提出抗告狀，並
繳納裁判費。
中    華    民    國    100    年    10   月    28    日
                               書記官  張金蘭